<!DOCTYPE html PUBLIC "-//W3C//DTD XHTML 1.0 Transitional//EN" "http://www.w3.org/TR/xhtml1/DTD/xhtml1-transitional.dtd">
<html xmlns="http://www.w3.org/1999/xhtml">
<head>
	<meta http-equiv="Content-Type" content="text/html; charset=iso-8859-1" />
	<title>Ymmärrä suomea</title>
	<style type="text/css" media="all">@import "css/styles.css";</style>
	<script type="text/javascript" src="swfobject.js"></script>
</head>
<body class="font-medium">
	<div id="main-wrapper">
		<div id="topbar"></div>
		<div id="main-menu">
			<table cellspacing="0" cellpadding="0" border="0" class="add-links"><tr>
				<td class="item"><img class="raquo" src="i/raquo.gif" alt="" height="7" width="4" /><a href="/ymmarra/index.php?moduli=sanakirja">Sanakirja</a></td>
				<td class="item"><img class="raquo" src="i/raquo.gif" alt="" height="7" width="4" /><a href="/ymmarra/index.php?moduli=verbit">Verbiluettelo</a></td>
				<td class="item"><img class="raquo" src="i/raquo.gif" alt="" height="7" width="4" /><a href="/ymmarra/index.php?moduli=kielioppi">Kielioppi</a></td>
			</tr></table>
			<table cellspacing="0" cellpadding="0" border="0"><tr>
				<td class="item"><img class="raquo" src="i/raquo.gif" alt="" height="7" width="4" /><a href="/ymmarra/index.php">Etusivu</a></td>
				<td class="item"><img class="raquo" src="i/raquo.gif" alt="" height="7" width="4" /><a href="/ymmarra/index.php?moduli=tekstit">Lukutekstit</a></td>
			</tr></table>
		</div>
		<div id="content">
			<table cellspacing="0" cellpadding="0" border="0" id="content-wrapper"><tr>
				<td>
					<div id="left-menu">
												<div class="header-verb"><span>Verbit</span></div>
						<div class="menu">
								<div class="init"><a href="/ymmarra/index.php?moduli=verbit&kirjain=a">A</a></div>
								<div class="init"><a href="/ymmarra/index.php?moduli=verbit&kirjain=e">E</a></div>
								<div class="init"><a href="/ymmarra/index.php?moduli=verbit&kirjain=h">H</a></div>
								<div class="init"><a href="/ymmarra/index.php?moduli=verbit&kirjain=i">I</a></div>
								<div class="init"><a href="/ymmarra/index.php?moduli=verbit&kirjain=j">J</a></div>
								<div class="init"><a href="/ymmarra/index.php?moduli=verbit&kirjain=k">K</a></div>
								<div class="init"><a href="/ymmarra/index.php?moduli=verbit&kirjain=l">L</a></div>
								<div class="init"><a href="/ymmarra/index.php?moduli=verbit&kirjain=m">M</a></div>
								<div class="init"><a href="/ymmarra/index.php?moduli=verbit&kirjain=n">N</a></div>
								<div class="init"><a href="/ymmarra/index.php?moduli=verbit&kirjain=o">O</a></div>
								<div class="init"><a href="/ymmarra/index.php?moduli=verbit&kirjain=p">P</a></div>
								<div class="init"><a href="/ymmarra/index.php?moduli=verbit&kirjain=r">R</a></div>
								<div class="init"><a href="/ymmarra/index.php?moduli=verbit&kirjain=s">S</a></div>
								<div class="init"><a href="/ymmarra/index.php?moduli=verbit&kirjain=t">T</a></div>
								<div class="init"><a href="/ymmarra/index.php?moduli=verbit&kirjain=u">U</a></div>
								<div class="init"><a href="/ymmarra/index.php?moduli=verbit&kirjain=v">V</a></div>
								<div class="init"><a href="/ymmarra/index.php?moduli=verbit&kirjain=y">Y</a></div>
								<div class="init"><a href="/ymmarra/index.php?moduli=verbit&kirjain=Ä">Ä</a></div>
						</div>					</div>
				</td>
				<td>
					<div id="main-content">
						<div id="path">
							<a href=".">Etusivu</a> &gt; <a href="/ymmarra/index.php?moduli=verbit&kirjain=N">N</a>						</div>
													<h1>NOJATA</h1>
						<table cellspacing="0" cellpadding="0" border="0">
							<tr>
								<td colspan="2" style="padding-bottom:10px;"><strong>Aktiivin indikatiivi</strong></td>
							</tr>
							<tr>
								<td><pre>PREESENS                   
minä      nojaan           
sinä      nojaat           
hän       nojaa            
me        nojaamme         
te        nojaatte         
he        nojaavat         

PASSIIVI
          nojataan         

IMPERFEKTI                 
         nojasin           
         nojasit           
         nojasi            
         nojasimme         
         nojasitte         
         nojasivat         

PASSIIVI
         nojattiin         

PERFEKTI
olen     nojannut          
olet     nojannut          
on       nojannut          
olemme   nojanneet         
olette   nojanneet         
ovat     nojanneet         

PASSIIVI
on       nojattu           

PLUSKVAMPERFEKTI
olin     nojannut          
olit     nojannut          
oli      nojannut          
olimme   nojanneet         
olitte   nojanneet         
olivat   nojanneet         

PASSIIVI
oli      nojattu           
</pre></td>
								<td>&nbsp;&nbsp;&nbsp;</td>
								<td><pre>   KIELTOMUOTO
   en        nojaa
   et        nojaa
   ei        nojaa
   emme      nojaa
   ette      nojaa
   eivät     nojaa


   ei        nojata  

   
    en        nojannut
    et        nojannut
    ei        nojannut
    emme      nojanneet
    ette      nojanneet
    eivät     nojanneet


    ei        nojattu  


   en      ole nojannut
   et      ole nojannut
   ei      ole nojannut
   emme    ole nojanneet
   ette    ole nojanneet
   eivät   ole nojanneet


   ei      ole nojattu  


   en    ollut  nojannut
   et    ollut  nojannut
   ei    ollut  nojannut
   emme  olleet nojanneet
   ette  olleet nojanneet
   eivät olleet nojanneet


   ei    ollut  nojattu
</pre></td>
							</tr>
						</table>
						<table cellspacing="0" cellpadding="0" border="0">
							<tr>
								<td colspan="2" style="padding-bottom:10px;"><strong>Aktiivin konditionaali</strong></td>
							</tr>
							<tr>
								<td><pre>PREESENS 
minä     nojaisin          
sinä     nojaisit          
hän      nojaisi           
me       nojaisimme        
te       nojaisitte        
he       nojaisivat        

PASSIIVI
         nojattaisiin      

PERFEKTI
olisin   nojannut          
olisit   nojannut          
olisi    nojannut          
olisimme nojanneet         
olisitte nojanneet         
olisivat nojanneet         

PASSIIVI
olisi    nojattu           
</pre></td>
								<td>&nbsp;&nbsp;&nbsp;</td>
								<td><pre> 
  en          nojaisi
  et          nojaisi
  ei          nojaisi
  emme        nojaisi
  ette        nojaisi
  eivät       nojaisi


  ei          nojattaisi    


   en olisi    nojannut
   et olisi    nojannut
   ei olisi    nojannut
   emme olisi  nojanneet
   ette olisi  nojanneet
   eivät olisi nojanneet


   ei olisi    nojattu
</pre></td>
							</tr>
						</table>
						<table cellspacing="0" cellpadding="0" border="0">
							<tr>
								<td colspan="2" style="padding-bottom:10px;"><strong>Aktiivin potentiaali</strong></td>
							</tr>
							<tr>
								<td><pre>PREESENS
minä     nojannen          
sinä     nojannet          
hän      nojannee          
me       nojannemme        
te       nojannette        
he       nojannevat        

PASSIIVI
         nojattaneen       

PERFEKTI
lienen   nojannut          
lienet   nojannut          
lienee   nojannut          
lienemme nojanneet         
lienette nojanneet         
lienevät nojanneet         

PASSIIVI
lienee   nojattu           
</pre></td>
								<td>&nbsp;&nbsp;&nbsp;</td>
								<td><pre> 
   en          nojanne
   et          nojanne
   ei          nojanne
   emme        nojanne
   ette        nojanne
   eivät       nojanne


   ei          nojattane  


   en    liene nojannut
   et    liene nojannut
   ei    liene nojannut
   emme  liene nojanneet
   ette  liene nojanneet
   eivät liene nojanneet


   ei    liene nojattu
</pre></td>
							</tr>
						</table>
						<table cellspacing="0" cellpadding="0" border="0">
							<tr>
								<td colspan="2" style="padding-bottom:10px;"><strong>Aktiivin imperatiivi</strong></td>
							</tr>
							<tr>
								<td><pre>PREESENS

(sinä)   nojaa             
(hän)    nojatkoon         
(me)     nojatkaamme       
(te)     nojatkaa          
(he)     nojatkoot         

PASSIIVI
         nojattakoon       

PERFEKTI

ole      nojannut          
olkoon   nojannut          
olkaamme nojanneet         
olkaa    nojanneet         
olkoot   nojanneet         

PASSIIVI
olkoon   nojattu           
</pre></td>
								<td>&nbsp;&nbsp;&nbsp;</td>
								<td><pre> 

   älä         nojaa 
   älköön      nojatko
   älkäämme    nojatko
   älkää       nojatko
   älkööt      nojatko


   älköön      nojattako  



   älä ole       nojannut
   älköön olko   nojannut
   älkäämme olko nojanneet
   älkää olko    nojanneet
   älkööt olko   nojanneet


   älköön olko   nojattu
</pre></td>
							</tr>
						</table>
						<table cellspacing="0" cellpadding="0" border="0">
							<tr>
								<td colspan="2" style="padding-bottom:10px;"><strong>Verbin nominaalimuodot</strong></td>
							</tr>
							<tr>
								<td><pre>I INFINITIIVI              

Lyhyempi muoto:            
         nojata            

Pitempi muoto:             
         nojatakseni       
         nojataksesi
         nojatakseen
         nojataksemme
         nojataksenne
         nojatakseen

III  INFINITIIVI           

inessiivi    nojaamassa    
elatiivi     nojaamasta    
illatiivi    nojaamaan     
adessiivi    nojaamalla
abessiivi    nojaamatta    
instruktiivi nojaaman      
                           
Passiivi
instruktiivi nojattaman    
                           
                           
</pre></td>
								<td>&nbsp;&nbsp;&nbsp;</td>
								<td><pre> II INFINITIIVI

 inessiivi    nojatessa   
 instruktiivi nojaten  

 Passiivi
 inessiivi    nojattaessa    






   IV INFINITIIVI

 nominatiivi  nojaaminen  
 partitiivi   nojaamista
  

 I PARTISIIPPI
 aktiivi      nojaava   
 passiivi     nojattava    

 II PARTISIIPPI
 aktiivi      nojannut   
 passiivi     nojattu
</pre></td>
							</tr>
						</table>

					</div>
				</td>
			</tr></table>		</div>
		<div id="footer"><a href="http://www.oph.fi/"><img src="i/oph_logo_ymmarrasuomea.gif" width="157" height="35" alt="OPH" /></a></div>
	</div>
</body>
</html>
